

PROFILO PROFESSIONALE

Manager con 15 anni di esperienza in consulenza, aziende multinazionali e contesti imprenditoriali. Esperto nel guidare progetti complessi rispettando scope, tempi e budget, coniugo visione strategica e concretezza affidabilità, operativa. Riconosciuto per approccio collaborativo e capacità di facilitare decisioni, porto un mix di pragmatismo e analisi sofisticata al servizio di **strategia** ed **execution**.

DATI PERSONALI

Via delle Forze Armate, 40 – Milano

Telefono: +39 320 846 0494

Email: ferrulli.walter@gmail.com

Linkedin.com/in/walter-ferrulli

Portfolio: Link

FORMAZIONE

Università Commerciale Luigi Bocconi:

- Laurea magistrale in Marketing Management
- Laurea triennale in Economia e Management

CORSI

- Percorso continuativo self empowerment e career coaching, con l'obiettivo di coltivare autoconsapevolezza crescita individuale attraverso la comprensione dei miei punti di forza e di debolezza, e della mia personalità.
- Novembre 2022. Dall'idea imprenditoriale alla redazione del financial modeling.
- Dicembre 2022. Negoziazione: conflitto, network e partnership - Livello avanzato

COMPETENZE

Un percorso personale e professionale solido e trasversale mi ha permesso di sviluppare visione, metodo e leadership: oggi sono pronto a guidare programmi di trasformazione digitale in qualità di Chief of Staff o Head of Project Management.

Hard Skills: Ordine, organizzazione, trasversalità data-tech-business, disegno business-case, analisi dati, architetto di excel, maestro di powerpoint.

Soft Skills: Prioritizzazione dei task, pensiero critico, pragmaticità, attenzione ai dettagli, problem solving, capacità di dialogo e di ascolto, affidabilità.

ESPERIENZA PROFESSIONALE

Ultimi 10 anni

ALKEMY SPA - Director

Giugno 2022 – Presente

- Sono responsabile di ricavi e marginalità per commessa/cliente. Coordino team cross-funzionali e stakeholder interni/esterni, garantendo scadenze, qualità e budget; promuovo cultura e strumenti di project management.
- Sviluppo ed eseguo strategie di go-to-market e digital transformation, ottimizzando retail, CRM e analytics, con impatto su operations e vendite.
- Risultati importanti:











Set-up tool di redditività

Go-to-market & controlling

manualismi

Migliore saturazione

Più velocità decisionale

JAKALA SPA – Senior Manager

Febbraio 2020 – Giugno 2022

- Fluidificatore tra top management e funzioni di delivery, ho tradotto la strategia in execution, implementando iniziative di business complesse.
- Ho diretto progetti articolati allineando la strategia sales & marketing con l'implementazione data & tech, coordinando risorse e guidando team multidisciplinari per raggiungere obiettivi trasversali alle diverse funzioni.
- Risultati importanti:











Referente gare globali

Guidato tech e business

Sviluppato modelli pricing

Gestito negoziazioni

fornitori

ESTEE LAUDER - Business Intelligence Lead

Marzo 2016 - Gennaio 2020

Ho guidato progetti di Corporate Business Intelligence e Business Transformation con approccio trasversale, focalizzati su Finance (P&L per Brand, modelli di pricing) e Retail (trade terms e modelli di marginalità).



Inglese

Walter Perrul.

Autorizzo il trattamento dei dati personali presenti nel CV ai sensi del D.Lgs. 2018/101 e del GDPR (Regolamento UE 2016/679).